臺灣臺北地方法院刑事判決　　　　　　　96年度易字第2870號
公　訴　人　臺灣臺北地方法院檢察署檢察官
被　　　告　甲○○
　　　　　　　　　　屋
上列被告因毒品危害防制條例案件，經檢察官提起公訴（96年度
毒偵字第3271號），被告就被訴事實為有罪之陳述，經告知簡式
審判程序之旨，並聽取當事人之意見後，本院裁定進行簡式審判
程序，茲判決如下：
    主  文
甲○○施用第二級毒品，累犯，處有期徒刑陸月，如易科罰金，
以新臺幣壹仟元折算壹日。
    事  實
一、甲○○前因施用毒品案件，經依本院90年度毒聲字第629號
    裁定送觀察、勒戒後，認有繼續施用毒品之傾向，再經本院
    以90年度毒聲字第1115號裁定令入戒治處所施以強制戒治，
    於民國91年5月24日執行完畢，並經臺灣臺北地方法院檢察
    署檢察官以91年度戒毒偵字第104號為不起訴處分確定；又
    因連續施用第二級毒品案件，經本院於94年12月28日以94年
    度簡字第3090號判決判處有期徒刑6月確定，嗣於95年12月
    21 日縮刑期滿執行完畢。詎其仍不知悔改，於強制戒治執
    行完畢釋放後5年後，復基於施用第二級毒品甲基安非他命
    之犯意，於96年7月8日某時許，在臺北縣烏來鄉忠治村金堰
    15 之1號旁鐵皮屋內，以將甲基安非他命置放於吸食器內燒
    烤使之產生煙霧後吸食之方式，施用第二級毒品甲基安非他
    命1次，嗣為警於96年7月11日上午8時許，在上址查獲。
二、案經臺北縣政府警察局新店分局報請臺灣臺北地方法院檢察
    署檢察官偵查起訴。
    理  由
一、本件被告甲○○所犯之罪，其法定刑為7年以下有期徒刑，
    且非死刑、無期徒刑或最輕本刑有期徒刑3年以上之罪，亦
    非高等法院管轄第一審案件，且於準備程序進行中，被告先
    就被訴事實為有罪之陳述，經告知被告簡式審判程序之旨，
    並聽取檢察官、被告之意見後，本院裁定進行簡式審判程序
    ，是本件之證據調查，依刑事訴訟法第273條之2規定，不受
    同法第159條第1項、第161條之2、第161條之3、第163條之1
    及第164條至第170條規定之限制，合先敘明。
二、上揭犯罪事實，業經被告甲○○坦承不諱，且其於96年7月
    11日經警查獲後所採集之尿液經送檢驗後，確呈安非他命及
    甲基安非他命類陽性反應，此有台灣檢驗科技股份有限公司
    濫用藥物尿液檢驗報告書1紙在卷可稽（見96年度毒偵字第
    1773號卷第18頁），復有臺北縣政府警察局新店分局偵辦毒
    品危害防制條例案被移送者姓名及代碼對照表附卷可按，足
    認被告上揭施用第二級毒品之自白與事實相符，堪予採信。
    查，被告有事實欄一所載施用毒品行為經觀察勒戒、強制戒
    治執行完畢，又於前揭觀察勒戒、強制戒治執行完畢後之5
    年內，分別因再犯施用毒品行為經追訴處罰等情，有臺灣高
    等法院被告前案紀錄表可按。本件被告施用行為固然在前揭
    觀察勒戒強制戒治執行完畢5年後再犯，惟按毒品危害防制
    條例第20條、第23條等規定觀之，就施用毒品者，祇於「初
    犯」及「五年後再犯」二種情形，有其追訴條件之限制，即
    須於初犯經觀察、勒戒或強制戒治釋放後，5年內均無施用
    毒品之行為，始能認其前所實施之觀察、勒戒或強制戒治已
    足遮斷毒癮，而得於5年後再犯時，再予適用初犯之規定，
    重行觀察、勒戒等程序。倘5年內已經再犯，被依法追訴處
    罰，縱其第3次（或第3次以上）施用毒品之時間在初犯釋放
    5 年以後，即與「五年後再犯」之情形有別，且因已於「五
    年內再犯」，顯見其再犯率甚高，原實施觀察、勒戒或強制
    戒治，已無法收其實效，而無5年戒斷期之存在，自無再經
    觀察、勒戒及強制戒治之必要，應得逕行追訴處罰（最高法
    院95年度第7次刑事庭會議紀錄、95年度臺上字第1071號判
    決意旨參照）。本件被告經本院裁定令入戒治處所施以強制
    戒治，於91年5月24日執行完畢，又因連續施用第二級毒品
    案件，經本院於94年12月28日判決判處有期徒刑6月確定，
    是被告於強制戒治執行完畢後5年內又再犯施用毒品案件，
    且經法院判處罪刑確定，已如前述，是縱令本件96年7月8日
    之施用行為在前揭觀察、勒戒及強制戒治執行完畢5年後，
    揆諸前開說明，仍應逕行追訴處罰。從而本件事證已臻明確
    ，應依法論科。
三、核被告甲○○所為，係犯毒品危害防制條例第10條第2項之
    施用第二級毒品安非他命罪。其於施用前後持有第二級毒品
    安非他命之低度行為，應為施用之高度行為所吸收，不另論
    罪。查被告有如事實欄一所載犯罪科刑及執行之紀錄，有臺
    灣高等法院被告前案紀錄表在卷可稽，是被告於有期徒刑執
    行完畢後5年內，故意再犯本件有期徒刑以上之罪，應依刑
    法第47條第1項之規定，論以累犯，並加重其刑至2分之1。
    爰審酌被告歷經觀察勒戒之矯治處遇，仍無法戒除毒癮；又
    其曾有如事實欄所載之施用毒品前案，卻無法戒慎警惕，顯
    見其毒癮不輕；惟被告之犯罪行為主要係戕害自身，並未直
    接積極損害他人之利益，另參酌被告施用毒品之次數僅一次
    ，以及犯罪後坦承施用第二級毒品犯行，態度尚可等一切情
    狀，量處如主文所示之刑，並諭知易科罰金之折算標準。
據上論斷，應依刑事訴訟法第284條之1、第273條之1第1項、第
299條第1項前段，毒品危害防制條例第10條第2項，刑法第11條
前段、第47條第1項、第41條第1項前段，判決如主文。
本案經檢察官蕭方舟到庭執行職務。
中　　華　　民　　國　　96　　年　　12　　月　　31　　日
　　　　　　　　　刑事第十庭    法　官　  呂煜仁
上正本證明與原本無異。
如不服本判決，應於判決送達後10日內向本院提出上訴狀 (應抄
附繕本)。
                                書記官    陳泰寧
中　　華　　民　　國　　96　　年　　12　　月　　31　　日
附錄本案論罪科刑法條全文：
毒品危害防制條例第10條：
施用第一級毒品者，處六月以上五年以下有期徒刑。
施用第二級毒品者，處三年以下有期徒刑。
